臺灣高等法院臺中分院刑事判決　　　 100年度上訴字第1187號
上　訴　人　臺灣臺中地方法院檢察署檢察官
上　訴　人
即　被　告　林孟樺
選任辯護人　李進成律師
上　訴　人
即　被　告　薛如絜
選任辯護人　張崇哲律師
　　　　　　鄭弘明律師
上　訴　人
即　被　告　郭呈郁
選任辯護人　謝尚修律師
被　　　告　楊炬聖
上列上訴人因恐嚇等案件，不服臺灣臺中地方法院99年度訴字第
3100號中華民國100年3月31日第一審判決（起訴案號：臺灣臺中
地方法院檢察署98年度偵字第26204 號），提起上訴，本院判決
如下：
    主  文
上訴駁回。
    事  實
一、乙○○前於民國97年間，因妨害自由案件，經臺灣士林地方
    法院以97年度訴字第1023號判處有期徒刑3 月確定，甫於98
    年4月20日易科罰金執行完畢。
二、王正道（由原審法院通緝中）、戊○○（應由檢察官另行偵
    辦）因得知庚○○家境富裕，竟心生貪念，謀議以俗稱「仙
    人跳」之方式對庚○○恐嚇取財，而於98年6月11日前約1個
    月，由王正道先假意透過友人陳文田（經臺灣臺中地方法院
    檢察署檢察官不起訴處分確定在案）向庚○○表示要承租其
    土地蓋倉庫，藉機與庚○○接觸，嗣王正道、戊○○見時機
    成熟，決定在98年6月11日採取行動，王正道（持用門號000
    0000000號行動電話）、戊○○（持用許宏文申辦之門號000
    0000000 號行動電話）遂於採取行動前數日，以不詳之方式
    分別邀集乙○○（持用門號0000000000號行動電話）、辛○○（持用許月鳳申辦之門號0000000000號行動電話）、癸○○（持用門號0000000000號行動電話）、己○○（持用門號
    0000000000號行動電話）、葉志宏（持用以葉文進名義申辦
    之門號0000000000號行動電話）及數名真實姓名、年籍不詳
    之成年男子參加。渠等同意後，即共同意圖為自己不法之所
    有，基於傷害、妨害自由及恐嚇取財之犯意聯絡，在98年 6
    月11日上午，乙○○、葉志宏接獲戊○○指示後，由乙○○
    、葉志宏一起開車由臺北南下臺中市，戊○○則另乘坐一輛
    車由臺北南下臺中市，3 人於同日中午抵達臺中市後，與王
    正道、癸○○、辛○○等人在臺中市某處碰面後，即一同前
    往位在臺中市○區○○路○段00號B1百樂門酒店及臺中市○○路○段0 號之優勝美地汽車旅館等處勘查地形，並商討同
    日晚上欲行動之時間、地點。戊○○、乙○○、葉志宏等人
    即先前往臺中縣太平市（現改制為臺中市太平區，下同）某
    處等候王正道通知，王正道即透過陳文田邀約庚○○一同至
    陳文田位在臺中縣龍井鄉（現改制為臺中市龍井區，下同）
    遊園南路450 巷18號住處喝酒談論承租土地事宜，庚○○不
    疑有他即應允之。因己○○於同日中午並未前往一同勘查地
    形，王正道即於同日約19時左右，前往陳文田住處附近，找
    來己○○、辛○○、癸○○至陳文田住處附近碰面商討細節
    ，並指示己○○於接獲電話通知後與癸○○碰面一同前往百
    樂門酒店等候，並要辛○○等候通知行事。
三、王正道安排妥當後，遂前往陳文田住處與庚○○一起飲酒，
    席間，王正道提議要請庚○○「喝粉味的（即前往有小姐陪
    酒之酒店喝酒之意）」等語引誘庚○○上鉤。庚○○應允後
    ，王正道即聯絡癸○○、己○○、辛○○，再由戊○○與癸○○相互聯繫確認後，即於同日22時許，王正道指示己○○
    與癸○○一同前往百樂門酒店，癸○○即到達百樂門酒店等
    候王正道、庚○○等人前來，己○○則在百樂門酒店附近接
    應等候，王正道並聯絡辛○○開車搭載乙○○及一名不詳男
    子一同至百樂門酒店附近等候。嗣於同日23時19分後約10幾
    分鐘，王正道、庚○○、陳文田3 人即抵達百樂門酒店，旋
    由王正道安排癸○○及其他2 名陪酒小姐坐檯，席間並刻意
    安排由癸○○坐檯並伺機引誘庚○○出場從事性交易，俟庚○○允諾，便由王正道負責結清帳務後，由癸○○於翌（12
    ）日凌晨零時56分許，偕同庚○○搭乘計程車前往預先設定
    之優勝美地汽車旅館；辛○○、乙○○及不詳成年男子共乘
    一輛車，乙○○以其門號0000000000號聯絡通知與己○○一
    同在百樂門酒店外面等候之持有林國柱名義申請之門號0000
    000000號行動電話之不詳成年人後，己○○與該不詳成年人
    即自百樂門酒店出發前往優勝美地汽車旅館附近等候接應，
    戊○○、葉志宏等人此時亦乘坐另一輛車自臺中市太平區前
    往優勝美地汽車旅館前等候接應。
四、庚○○、癸○○於凌晨1時許，進入優勝美地汽車旅館502號
    房間後，庚○○隨即以新臺幣（下同）3000元之代價，與癸○○進行性交易，迨完成性交易後，庚○○進入浴室洗澡之
    際，癸○○便趁機持不詳電話通知外面等候之人，並打開汽
    車旅館房門，乙○○、辛○○及另3 名姓名、年籍不詳之成
    年男子隨即進入前開汽車旅館502 號房內，由乙○○冒充癸○○之胞姐，佯以斥責庚○○對其未成年之胞妹即癸○○強
    制性交，並由辛○○及另3 名姓名、年籍不詳之成年男子，
    共同徒手毆打庚○○，並持相機拍下庚○○衣衫不整之照片
    ，癸○○則在一旁默不作聲，使庚○○誤認上情，隨後渠等
    強押庚○○搭乘一不詳休旅車，與乙○○、辛○○、戊○○
    、葉志宏、己○○等人分乘3 輛車，驅車前往彰化縣彰化市
    彰鹿路168 巷內某鐵皮屋（下稱彰化市某鐵皮屋），癸○○
    待乙○○等人離去後，則自行離開優勝美地汽車旅館。
五、俟乙○○、辛○○、己○○、戊○○、葉志宏及數名不詳成
    年男子於同日凌晨3、4時許押庚○○抵達彰化市某鐵皮屋後
    ，乙○○復以庚○○對其未成年之胞妹強制性交，要求庚○○妥善處理，辛○○及數姓名、年籍不詳之成年男子復又徒
    手及以不詳工具接續毆打庚○○之頭部等處多次，致庚○○
    因而受有頭部外傷併腦震盪、頭痛、頭暈及嘔吐等傷害，其
    等且恐嚇庚○○必須提出賠償，庚○○因遭毆打，復見戊○○、己○○、辛○○、葉志宏、乙○○等數人在場作勢要求
    庚○○要解決，因而心生畏懼；嗣乙○○經聯絡王正道前來
    假意參予協調，王正道遂前往上址參與遊說庚○○，戊○○
    並指示乙○○向庚○○要求600 萬元賠償，王正道則在場假
    意討價還價，庚○○因受迫於暴力威脅及眾人在場相脅之恐
    懼，遂不得不當場同意以200 萬元達成和解，並當場簽發10
    張本票（票面金額10萬元2張、40萬元1張及20萬元7張）及1
    紙和解書交付予乙○○等人而行無義務之事，戊○○、乙○○、己○○、辛○○、葉志宏等人即以此非法方法剝奪庚○○之行動自由達數小時，直至同日凌晨5、6時許始由王正道
    帶同庚○○離去。
六、庚○○返家後，因恐遭不測，旋前往其胞妹陳麗華位於桃園
    縣蘆竹鄉之住處躲避。王正道於隔日欲聯絡庚○○支付和解
    金，因未能找到庚○○，遂於98年6 月13日指示辛○○開車
    搭載乙○○與其一同前往庚○○位於臺中市龍井區遊園南路
    之住處找庚○○，並由自稱「葉小姐」之乙○○持庚○○簽
    發之前開本票、和解書，向庚○○之母陳霞恫稱：「你兒子
    強姦1 個未成年的，要拿錢出來解決，若不拿錢出來解決，
    被我們抓到的話，要剁手剁腳。」，王正道亦在旁附合：「
    如果有錢就拿出來跟人家講一講，你兒子給人家蓋章的有好
    幾百萬，你們財產這麼多，如果庚○○不出來跟人家處理，
    會被剁手剁腳」等語，使陳霞心生畏懼。因乙○○等人尋找
    庚○○未果，於同日傍晚，王正道、乙○○、辛○○、葉志
    宏即在戊○○位在彰化縣福興鄉麥厝村住處商討此事；嗣於
    98年6月16日14時許，戊○○再度指示乙○○夥同2名不詳成
    年男子共同前往庚○○之前開住處，持庚○○被拍攝之前開
    在汽車旅館房間衣杉不整照片，對陳霞恫稱：「如果庚○○
    不出面，被他們找到的話，就要剁手剁腳。」等語；復於98
    年6 月18日12時30分許，戊○○再指示葉志宏陪同乙○○前
    往庚○○前開住處尋找庚○○而未獲，旋至附近之田地對陳
    霞恫稱：「找到庚○○了沒有？」等語，致陳霞因而心生畏
    懼。嗣庚○○於其胞妹上開住處躲藏至98年6 月18日，因身
    體仍感不適，始報警處理並前往行政院衛生署臺中醫院驗傷
    ，而查悉上情。
七、案經庚○○訴由臺中市政府警察局第二分局報告臺灣臺中地
    方法院檢察署檢察官偵查起訴。
    理    由
壹、證據能力部分：
一、按刑事訴訟法第159條第1項規定：「被告以外之人於審判外
    之言詞或書面陳述，除法律有規定者外，不得作為證據」；
    其立法本旨係以證人於審判外之言詞或書面陳述，屬於傳聞
    證據，此項證據，當事人無從直接對於原供述者加以詰問，
    以擔保其真實性，法院亦無從直接接觸證人而審酌其證言之
    憑信性，違背直接審理及言詞審理之原則，除具有必要性及
    信用性情況之除外者外，原則上不認其有容許性，自不具證
    據能力；至所謂具有必要性及信用性情況者，例如刑事訴訟
    法第159條之1、之2、之3、之4、之5情形，仍例外認其有證
    據能力，然此係指法院未於審判期日傳喚相關證人到庭，案
    件僅能依靠該等證人於審判外之陳述以為判斷之情形，始需
    就該等審判外供述證據嚴格依照刑事訴訟法第159條之1至之
    5 所定要件一一檢視各該證人之供述，作為證據之資格。倘
    法院已經依據當事人聲請傳喚證人到庭接受檢辯雙方之交互
    詰問，則法院既已透過直接、言詞審理方式檢驗過該證人之
    前之證詞，當事人之反對詰問權亦已受到保障得以完全行使
    之情況下，該等審判外證據除有其他法定事由（例如：非基
    於國家公權力正當行使所取得或私人非法取得等，而有害公
    共利益，即以一般證據排除法則為判斷），應認該審判外供
    述已得透過審判程式之詰問檢驗，而取得作為證據之資格，
    亦即其審判外供述與審判中供述相符部分，顯然已經構成具
    備可信之特別情狀，當然有證據資格（實務上之作用常為引
    用該等陳述與審判中陳述相符，強化該證人供述之可信度）
    ，其不符部分，作為檢視審判中所為供述可信與否之彈劾證
    據，當無不許之理，甚者，其不符部分倘係於司法警察、檢
    察事務官調查中之供述，作為認定被告犯罪與否或不構成犯
    罪與否之證據，亦僅需依照刑事訴訟法第159條之2規定，斟
    酌其審判外供述作成外部環境、製作過程、內容、功能等情
    況認為之前供述較為可信，即可取得證據之資格，而作為認
    定事實之證據資格，有最高法院94年度臺上字第2507號、95
    年度臺上字第2515號判決意旨可資參照。查：證人庚○○於
    警詢時之陳述，雖屬被告以外之人於審判外之陳述，惟其已
    於原審及本院行交互詰問，給予被告、辯護人與檢察官行使
    對質詰問權，足以保障被告之詰問權，且其於警詢時之陳述
    係出於自由意識下所為，並無違法取證之情形，亦為證明犯
    罪事實存否所必要。從而依上揭規定，其在警詢中之證言，
    自具有證據能力，並容許以之作為彈劾其於法院審理時所為
    證述之憑信性。
二、次按刑事被告之詰問權，係指訴訟上被告有在審判庭盤詰證
    人之權利；偵查中檢察官訊問證人，旨在蒐集被告犯罪證據
    ，以確認被告嫌疑之有無及內容，與審判中透過當事人之攻
    防，經由詰問程序調查證人以認定事實之性質及目的有別。
    偵查中辯護人僅有在場權及陳述意見權，此觀刑事訴訟法第
    245條第2項前段之規定甚明，檢察官訊問證人並無必須傳喚
    被告使其得以在場之規定，同法第248條第1項前段雖規定「
    如被告在場者，被告得親自詰問」，亦僅賦予該在場被告於
    檢察官訊問證人時得親自詰問證人之機會而已，被告如不在
    場，殊難期有親自詰問之可能。此項未經被告詰問之被告以
    外之人於偵查中向檢察官所為之陳述，依刑事訴訟法第 159
    條第1項、第159條之1第2項之規定，除顯有不可信之例外情
    況外，原則上為「法律規定得為證據」之傳聞例外，依其文
    義解釋及立法理由之說明，並無限縮於檢察官在偵查中訊問
    證人之程序，應已給予被告或其辯護人對該證人行使反對詰
    問權者，始有證據能力之可言。為保障被告之反對詰問權，
    並與現行法對傳聞例外所建構之證據容許範圍求其平衡，證
    人在偵查中雖未經被告之詰問，倘被告於審判中已經對該證
    人當庭及先前之陳述進行詰問，即已賦予被告對該證人詰問
    之機會，則該證人於偵查中之陳述即屬完足調查之證據，而
    得作為判斷之依據，有最高法院97年度臺上字第405號 判決
    意旨可資參照。是依上開說明可知，在偵查中訊問證人，被
    告或其辯護人對該證人雖未行使反對詰問權，依刑事訴訟法
    第159條之1第2 項之規定，原則上屬於法律規定為有證據能
    力之傳聞證據，於例外顯有不可信之情況，始否定其得為證
    據，亦即，得為證據之被告以外之人於偵查中向檢察官所為
    之陳述，因其陳述未經被告詰問，應認屬於未經合法調查之
    證據，但非為無證據能力（有最高法院96年度臺上字第4365
    號、96年度臺上字第3923號判決、97年臺上字第356 號判決
    意旨可參）。本案證人陳文田、陳麗華於偵查中之具結證述
    ，檢察官、被告楊炬盛、被告乙○○及其選任辯護人、被告
    癸○○及其選任辯護人、被告己○○及其選任辯護人均未爭
    執其等證據能力，顯無意對證人陳文田、陳麗華進行交互詰
    問，而核證人陳文田、陳麗華於偵查中之證述，無顯不可信
    之情形，自得為證據。另證人庚○○、陳霞偵查中之具結證
    述，亦查無顯不可信之情況，依上開之說明，均具有證據能
    力，況證人庚○○、陳霞已於原審審理中，證人庚○○另於
    本院審理中以證人身份具結接受詰問，被告等人之對質詰問
    權之保障亦已獲實踐，是以證人庚○○、陳霞於偵查中之證
    述，均具有證據能力。
三、另按現行刑事訴訟法並無關於指認犯罪嫌疑人、被告程序之
    規定，如何經由被害人、檢舉人或目擊證人以正確指認犯罪
    嫌疑人或被告，自應依個案之具體情形為適當之處理。依法
    務部及內政部警政署於90年5月、8月分別頒布之「法務部對
    於指認犯罪嫌疑人程序要點」、「人犯指認作業要點」及「
    警察機關實施指認犯罪嫌疑人程序要領」之規定，於偵查過
    程中指認犯罪嫌疑人或被告，係採取「選擇式」列隊指認，
    而非一對一「是非式的單一指認」；供選擇指認之數人在外
    形上不得有重大的差異；實施照片指認，不得以單一相片提
    供指認，並避免提供老舊照片指認；指認前應由指認人先陳
    述嫌疑人的特徵、不得對指認人進行誘導或暗示等程序，固
    可提高指認的正確度，以預防指認錯誤之發生。然指認之程
    序，除須注重人權之保障外，亦需兼顧真實之發現，確保社
    會正義之實現。法院就偵查過程中所實行之第一次指認，應
    綜合指認人於案發時所處之環境，是否足資認定其確能對犯
    罪嫌疑人觀察明白、認知犯罪行為人行為之內容，事後依憑
    個人之知覺及記憶所為之指認是否客觀可信等事項，為事後
    之審查。倘指認過程中所可能形成之記憶污染、判斷誤導，
    均已排除（如犯罪嫌疑人與指認人熟識，或曾與指認人長期
    、多次或近距離接觸而無誤認之虞），且其指認亦未違背通
    常一般人日常生活經驗之定則或論理法則，復非單以指認人
    之指認為論罪之唯一依據，自不得僅因指認人之指認程序與
    上開要點（領）規範未盡相符，遽認其無證據能力（最高法
    院100年度台上字第1855號判決意旨參照）。
四、又按刑事訴訟法第159條之4第2 款所稱從事業務之人於業務
    上或通常業務過程所須製作之紀錄文書、證明文書，因係於
    通常業務過程不間斷、有規律而準確之記載，且大部分紀錄
    係完成於業務終了前後，無預見日後可能會被提供作為證據
    之偽造動機，其虛偽之可能性小，除非該等紀錄文書或證明
    文書有顯然不可信之情況，否則有承認其為證據之必要。本
    案卷附之行政院衛生署臺中醫院之診斷證明書及病歷、門號
    0000000000、0000000000、0000000000、0000000000、0000
    000000、0000000000、0000000000、0000000000、00000000
    00、0000000000號行動電話雙向通聯紀錄、遠傳電信股份有
    限公司基本資料查詢（門號0000000000、0000000000、0000
    000000、0000000000、0000000000、0000000000、00000000
    00、0000000000、0000000000、0000000000、0000000000、
    0000000000號）、中華電信股份有限公司基本資料查詢（門
    號0000000000、0000000000、0000000000、0000000000、00
    00000000、0000000000、0000000000、0000000000、000000
    0000、0000000000、0000000000號）、臺灣大哥大資料查詢
    （門號0000000000、0000000000、0000000000、0000000000
    、0000000000號）、亞太行動電話資料查詢（門號00000000
    00、0000000000號）、威寶資料查詢（門號0000000000、00
    00000000號），係屬從事業務之人於通常業務過程所為之紀
    錄文書，且無其他顯然不可信之情況，依上揭條文規定，自
    得作為證據。
五、再按被告以外之人（包括證人、鑑定人、告訴人、被害人及
    共同被告等）於審判外之陳述，雖不符刑事訴訟法第159 條
    之1至第159條之4 等之規定，而經當事人於審判程序同意作
    為證據，法院審酌該言詞陳述或書面陳述作成時之情況，認
    為適當者，亦得為證據；當事人、代理人或辯護人於法院調
    查證據時，知有刑事訴訟法第159條第1項不得為證據之情形
    ，而未於言詞辯論終結前聲明異議者，視為有前項之同意，
    同法第159條之5定有明文。立法意旨在於傳聞證據未經當事
    人之反對詰問予以核實，原則上先予排除。惟若當事人已放
    棄反對詰問權，於審判程序中表明同意該等傳聞證據可作為
    證據；或於言詞辯論終結前未聲明異議，基於尊重當事人對
    傳聞證據之處分權，及證據資料愈豐富，愈有助於真實發見
    之理念，且強化言詞辯論主義，使訴訟程序得以順暢進行，
    上開傳聞證據亦均具有證據能力。查，證人陳文田、許月鳳
    、王秀卿於警詢之陳述及附卷刑案職務報告、臺中縣警察局
    勤務指揮中心受理110 報案紀錄單、臺中縣警察局員警工作
    記錄表、優勝美地汽車旅館語音訊息紀錄報表、遠傳電信股
    份有限公司99年12月3日遠傳（企營）字第00000000000號函
    檢附門號0000000000號行動電話申辦人基本資料及行動電話
    申請書、遠傳電信股份有限公司99年12月8 日遠傳（企營）
    字第00000000000號函、遠傳電信股份有限公司100年1 月10
    日遠傳（企營）字第00000000000 號函、中華電信（股）有
    限公司行動電信分公司100年1月14日行維三字第0000000000
    號函、威寶電信100年1月14日傳真函覆查詢門號0000000000
    號函文、威寶電信100年1月17日傳真函覆門號0000000000號
    行動電話申辦人等資料函文、遠傳電信股份有限公司100年1
    月13日遠傳（企營）字第00000000000 號函、遠傳電信公司
    門號0000000000號行動電話98年5、6月份通話明細、友仁醫
    院體格檢查表、中華電信股份有限公司99年12月轉帳代繳收
    據、臺灣大哥大公司99年10月電信費帳單，為被告以外之人
    於審判外之言詞或書面陳述，為傳聞證據，而查無符合於刑
    事訴訟法第159條之1至第159條之4之情形，然其內容業經本
    院審理時予以提示並告以要旨，並經檢察官、被告辛○○、
    被告乙○○及其選任辯護人、被告癸○○及其選任辯護人、
    被告己○○及其選任辯護人表示意見，均未於言詞辯論終結
    前，對之內容表示異議，依上開規定，已擬制同意其有證據
    能力，本院認為以之作為本案之證據亦屬適當，而有證據能
    力。
六、卷附之證人庚○○於汽車旅館內之照片6 張，係屬機械性紀
    錄特徵，而屬非供述證據，並無傳聞法則之適用。經核上開
    照片係被告乙○○交付予證人陳霞後轉交予警方查證，亦查
    無何偽造或變造之情事，且與本件犯罪事實具有關聯性，依
    法自得作為證據，應有證據能力。
貳、認定犯罪事實所憑之證據及理由：
一、訊據上訴人即被告（以下簡稱被告）乙○○、楊炬盛固坦承
    參與本件犯行，惟被告乙○○辯稱：伊係受到戊○○利用才
    從台北南下台中參與，但伊並未毆打庚○○，亦未對庚○○
    之母親陳霞口出惡言，伊並非主導本案之人，且伊於原審已
    供出實情，原審量刑太重云云。被告辛○○辯稱：伊未進入
    汽車旅館，亦出手毆打告訴人庚○○云云。訊據被告己○○
    、癸○○均矢口否認有何對告訴人庚○○傷害、妨害自由及
    恐嚇取財之犯行，被告己○○先辯稱：伊未至汽車旅館毆打
    庚○○，亦未將其押至彰化鐵皮屋，更未在鐵皮屋毆打庚○○，當天晚上是綽號「福清」之友人要找王正道，在98年 6
    月11日晚上有借伊之行動電話撥打電話給王正道，當晚伊有
    一起到臺中市百樂門酒店找王正道，但王正道已經離開，之
    後就與「福清」之男子在百樂門酒店喝酒，喝完伊即開車回
    鹿港，快回到家時，接獲王正道之電話說其友人出事要伊去
    幫忙處理，伊前往彰化市某鐵皮屋後，看到很多人，就跟王
    正道說伊沒有辦法處理，就離開了，伊沒有參與本件恐嚇取
    財、傷害、妨害自由等犯行云云。被告癸○○辯稱：門號00
    00000000號行動電話伊申辦後就交給前男友丙○○使用，伊
    並未使用，故案發期間該支行動電話之通聯紀錄與伊均無關
    係，伊沒有去百樂門酒店陪酒，也沒有與告訴人庚○○去汽
    車旅館性交易，庚○○對伊之指認前後不符，不足以採為對
    伊不利之證據，伊絕未參與本件恐嚇取財犯行云云。惟查：
  (一)上揭由王正道、戊○○先鎖定對告訴人即證人庚○○進行仙
    人跳勒索財物後，找來被告癸○○擔任陪酒小姐並與庚○○
    進行性交易，再由被告乙○○、辛○○、己○○、葉志宏及
    不詳男子等人佯藉庚○○性侵未成年少女為由，分別對庚○○施強暴、脅迫並強押證人庚○○進行恐嚇取財，並在酒店
    、優勝美地汽車旅館外接應，之後即一同將庚○○押往彰化
    市某鐵皮屋進行恐嚇取財，於庚○○簽下200 萬元本票及和
    解書後，始將庚○○釋放，嗣為命庚○○給付和解金，由王
    正道、戊○○指示被告乙○○、辛○○、葉志宏先後前往庚○○之住處，因尋找庚○○未果，即向證人陳霞嚇稱：庚○○性侵未成年少女，如不出面處理，要被剁手剁腳等犯罪事
    實，迭據庚○○於警詢時指訴、偵審中具結證述甚詳，其證
    稱：大約案發一個月前，王正道說要向其承租土地，案發當
    天證人陳文田打電話找其喝酒，其在晚上8 時許，即前往證
    人陳文田之住處與王正道喝酒，其間，王正道提議說要到臺
    中「喝粉味的」，於是其即與王正道、證人陳文田搭乘計程
    車前往百樂門酒店喝酒，進入包廂後，王正道就叫小姐， 3
    個小姐就馬上進來，陪其坐檯的小姐便提議要與其性交易，
    之後其便與該坐檯之小姐前往優勝美地汽車旅館，在汽車旅
    館房間內與該坐檯之女子完成性行為後，便到浴室洗澡，出
    來時，聽到該女子接聽電話，隨後便有1名女子與4名男子衝
    進來，該名女子為被告乙○○，其中有人即拿相機猛拍照，
    被告乙○○自稱姓「葉」，並說與其性交之女子為她妹妹，
    是未成年的，罪很重，被告乙○○指控其強姦她妹妹，並指
    示4 名男子對其拳打腳踢，之後將其帶出汽車旅館並強押其
    上車，隨即將其載到一鐵皮屋，到達鐵皮屋時約有4、5人已
    在那邊等，押其至車上另外4 個人也有下去，到該鐵皮屋後
    ，在汽車旅館動手毆打伊的其中2 人又將其毆打一頓，被告
    乙○○說該女子是她妹妹，尚未成年，問其要如何處理，之
    後王正道突然出現，被告乙○○便向其勒索600 萬元，王正
    道便將伊拉到旁邊要伊花錢消災，伊表示沒有錢付，王正道
    即代伊向被告乙○○協商，後來說要賠200萬元或300萬元，
    王正道協調後跟伊說對方同意200 萬元解決，他們叫伊當場
    簽本票10張，本票是被告乙○○提供的，本票的金額是被告
    王正道寫的，本票金額分別為10萬元2張、40萬元1張、20萬
    元7 張，伊本來不想要按手印，在場之人又打伊，伊只好在
    本票上按指印，伊並簽具1 張和解書，是由旁邊另一個人當
    場寫，伊也在和解書上蓋手印，伊簽完本票、和解書後，王
    正道就載伊回去，在回家的路上，王正道要伊回家趕快籌錢
    ，如果沒有籌到錢會被剁手剁腳，伊很害怕，回家後即拿著
    衣服跑到伊胞妹即證人陳麗華住處躲藏，伊有告訴證人陳麗
    華伊出事了，被人家綁走，叫證人陳麗華不要告訴長輩，伊
    因心裏害怕被他們找到，所以不敢跟家人講，也不敢就醫，
    約過一星期後，其身體感到不適，不得已才前往醫院就醫並
    報警處理等語（見警卷第2 至15頁、偵查卷第12至13頁、原
    審卷一第173頁反面至184頁）。庚○○並當庭指認被告等人
    ，具結證稱：被告癸○○即為當天在百樂門酒店坐檯及之後
    至優勝美地汽車旅館與其性交易之女子；被告己○○是於案
    發當天，在彰化市某鐵皮屋內坐在被告王正道旁邊之男子；
    被告辛○○即為優勝美地汽車旅館及彰化市某鐵皮屋內毆打
    伊之數名男子中之一人等語明確（見警卷第2 至15頁、偵查
    卷第12至13頁、原審卷一第173頁反面至184頁、原審卷二第
    233頁）。核與證人陳麗華所證：約於98年6月12日之傍晚，
    庚○○到桃園住處找伊，伊有看到庚○○的額頭、臉部、手
    臂等處都有被毆打的痕跡，庚○○說其被人家恐嚇，被人家
    押去簽本票，要其去籌幾百萬，不然要把其剁手剁腳，其當
    時還說其頭暈暈的，可能是頭部被毆打造成的，並說要在伊
    家休息幾天等語（見偵查卷第38至39頁）；證人陳霞所證：
    被告乙○○曾到伊住處3 次，第一次到伊家時，證人乙○○
    說庚○○強姦她妹妹，她妹妹還未滿15歲，是未成年，她拿
    一些紙給伊看，說上面的指印是證人庚○○蓋的，她說叫伊
    趕快找庚○○出來跟他們談，如果沒有出來處理，被他們抓
    到，要把庚○○剁手剁腳，再過一會，王正道也前來，並說
    這件事庚○○有蓋手印，要伊趕快拿錢出來跟人家講，伊說
    沒有錢，伊不認識被告王正道，王正道並說伊財產那麼多，
    不趕快拿錢出來跟人家處理的話，庚○○如被抓到，要被剁
    手剁腳；第2次乙○○帶同2名男子前來，伊還是跟她說會盡
    力找證人庚○○，被告乙○○說庚○○如果不出面，被他們
    找到，要剁手剁腳；第3次，被告乙○○又帶了1名男子到伊
    田地，並問伊有無找到庚○○，伊說沒有並說要打電話問女
    兒看看，伊即打電話給伊女兒，之後警察就來了等語（見偵
    查卷第36至38頁、原審卷一第185至186頁）相符，並有行政
    院衛生署臺中醫院診斷證明書及該院99年8月6日中醫歷字第
    0000000000號函檢附庚○○病歷資料、優勝美地汽車旅館--
    太原會館語音訊息記錄報表、庚○○於汽車旅館遭人強拍照
    片6 張在卷可資佐證（見警卷第16頁、23至25頁、偵查卷第
    65頁至72頁）。酌以王正道所供：在一次酒宴的機會與證人
    戊○○閒聊中提及伊認識一個地主（即證人庚○○）有很多
    地，戊○○即提議要利用女子來弄一點錢，戊○○說事成後
    會給伊一個紅包等語（見原審卷二第214頁、219頁反面），
    及被告乙○○所供：本件係由戊○○主導的，當天是由被告
    辛○○載伊到百樂門酒店，並開車載伊到優勝美地汽車旅館
    ，98年6 月13日中午是王正道叫被告辛○○開車到庚○○住
    處，伊於98年6 月16日有再去庚○○之住處，該次有拿證人
    庚○○在汽車旅館拍的照片給證人陳霞，在98年6 月18日是
    戊○○指示葉志宏與伊一起前往庚○○住處找庚○○等語（
    見原審卷二第114頁至116頁），益徵證人庚○○所證非虛。
  (二)門號0000000000號行動電話為王正道申辦使用，門號000000
    0000號行動電話為被告乙○○申辦使用，門號0000000000號
    行動電話為被告己○○申辦使用，門號0000000000號行動電
    話為證人許月鳳申辦，於案發時為被告辛○○所使用，門號
    0000000000號行動電話為證人許宏文申辦，於案發時為戊○○所使用等事實，分別為王正道、乙○○、己○○、辛○○
    、戊○○供承在卷，並經證人許月鳳於偵查中及證人許宏文
    於原審審理時證述明確（見警卷第48頁、第77頁、第87至88
    頁、原審卷二第119頁、175頁、 234頁），核堪認定。另門
    號0000000000號行動電話為葉志宏以其父親葉文進之名義申
    辦，並由葉志宏使用乙節，亦據證人乙○○證述在卷，並有
    該門號之行動電話申請書在卷可稽（見原審卷二第33頁至40
    頁、 113頁）。又門號0000000000號行動電話為被告癸○○
    於98年5月9日申辦，為被告癸○○供述在卷，並有該門號之
    行動電話申請書在卷可憑（見原審卷一第62頁、 97至100頁
    ），而門號0000000000號行動電話於案發時為被告癸○○所
    使用，業據被告辛○○證述在卷（見原審卷二第227 頁反面
    、 228頁），而被告辛○○自陳與被告癸○○為認識10幾年
    之好友（見原審卷二226 頁反面），彼此並無怨隙，且就被
    告癸○○是否涉案乙節語多保留，顯見應無刻意誣陷被告癸○○之可能，被告辛○○於原審就此部分之證述，堪屬可採
    （被告癸○○否認使用該門號，被告楊炬盛於本院審理中亦
    附合其詞，本院不予採信之理由，容後一併詳述）。
  (三)依據被告乙○○於原審審理中以證人身分具結證稱：因戊○○事前已經說要等約到對方（即庚○○）出來吃飯，再通知
    伊至臺中，所以於98年6 月11日，戊○○打電話叫葉志宏與
    伊一起自臺北南下臺中，伊與葉志宏、戊○○在臺中和一、
    二部車的人會合，之後就跟著車子後面，之後伊與戊○○、
    葉志宏等人就在臺中市太平區等候，當日下午王正道有再到
    太平區與伊等碰面，並相約晚上碰面之時間、地點；當日下
    午伊都與戊○○、葉志宏在太平市等候等語（見原審卷三第
    42至44頁）；另據王正道於原審審理中以證人身分具結證稱
    ：「（【提示警詢卷第117、118頁、 142頁反面】依據你的
    門號0000000000號行動電話及癸○○申辦的門號0000000000
    號行動電話基地台在98 年6月11日12時52分通聯之後，你們
    二人的基地台位置即同時出現在臺中市○區○○街00號6 樓
    ，也就是在百樂門酒店附近的位置，你們是否一起去勘察百
    樂門酒店的地形？）我有去那邊勘查地形，我是跟戊○○勘
    查地形」、「（你與持用癸○○的門號0000000000號行動電
    話電話之人在98年6 月11日12時59分在臺中市○○街00號碰
    面後，在同日13時03分，你與持有癸○○上開行動電話的人
    、戊○○持用之門號0000000000號行動電話、及辛○○持用
    之0000000000號行動電話之基地台位置隨即均出現在臺中市
    ○○路000 號，於你們分手後，持有癸○○上開行動電話之
    基地台位置一直至同日14時54分許即均與戊○○一致，為何
    如此？）那時我、戊○○、辛○○、還有一個不知道名字的
    人，有在臺中市碰面」、「（你在98年6月11日下午4時49分
    、53分時，是否有到太平市中山路與戊○○碰面？）有的」
    、「（你剛剛陳述與戊○○、辛○○碰面的目的為何？）他
    們是要跟我確定時間及何時要過去百樂門」等語明確（見原
    審卷二第221 頁）；而觀之於案發當日，非但王正道、乙○○、癸○○、辛○○、己○○、戊○○、葉志宏上開門號相
    互間均有頻繁之通聯，且詳觀渠等上開行動電話通聯紀錄及
    基地台位置：被告乙○○、戊○○、葉志宏間於98年8 月11
    日上午9、10時許相互通聯後，渠3人之基地台位置即自臺北
    市開始往南方向移動，至同日中午12時26分至35分間，出現
    在臺中市○○區○○○路段00號、100號、124號附近，而被
    告辛○○上開行動電話之基地台位置於同日中午12時26分也
    出現在臺中市○○區○○路○段00號；被告癸○○之000000
    0000號行動電話於同日上午10時57分許、11時18分許與王正
    道，於同日11時56分、12時14分、12時20分許與戊○○，於
    同日12時26分、28分許與葉志宏通聯後，其基地台位置亦自
    彰化縣開始移動至臺中市，而於98年6 月11日12時52分與王
    正道通聯後，在同日12時59分許王正道與被告癸○○行動電
    話之基地台位置均出現在臺中市○區○○街00號，即百樂門
    酒店之基地台位置；而在同日13時3 分許，王正道、癸○○
    、戊○○、辛○○行動電話之基地台位置即同時出現在臺中
    市北區○○路000 號；旋即被告癸○○、乙○○、戊○○行
    動電話之基地台位置即均前往臺中市○○區○○路000 號、
    中山路三段99號、宜昌路332 號等地，被告癸○○於同日14
    時56分許，始行離開臺中市太平區上開基地台位置；被告乙○○、戊○○、葉志宏之行動電話基地台位置則均停留在上
    揭所示臺中市太平區之基地台位置，嗣於同日16時49分、17
    時02分，王正道之基地台位置亦出現在戊○○及被告乙○○
    等人所在之臺中市○○區○○路○段000 巷00號、中山路三
    段99號（見警卷第109至110頁、118至119頁、122頁、127至
    128頁、142頁），均核與王正道、被告乙○○之前揭供述互
    核相符。顯見王正道、被告乙○○、辛○○、癸○○、戊○○、葉志宏於決定在98年6 月11日對庚○○設局仙人跳恐嚇
    取財後，即由被告乙○○、戊○○、葉志宏自臺北南下與王
    正道、被告辛○○、癸○○於同日約過中午時分至百樂門酒
    店附近勘察地形，並商討如何進行本案之時間及細節，嗣被
    告乙○○、戊○○、葉志宏等人再至臺中市太平區某處等候
    王正道誘使庚○○至酒店及汽車旅館以進行恐嚇取財乙情，
    應堪認定。
  (四)另據被告辛○○於原審審理中以證人身分具結證稱：案發當
    日晚上7、8時許，王正道與伊在臺中碰面，碰面後，王正道
    要伊依指示行事，事後王正道要伊到一家KTV外面的7-11 等
    候；於98年6 月13日是王正道要伊開車載被告乙○○到被害
    人住處，之後王正道、乙○○與伊有再到戊○○住處商討關
    於綁被害人之事；門號0000000000號行動電話是被告癸○○
    所使用，於案發當日，持門號0000000000號與伊通話的人是
    被告癸○○，沒有其他人接聽，而在98年6月11日晚上7、 8
    時許，被告癸○○也有與伊在臺中碰面等語明確（見原審卷
    二第224頁、227頁）。又被告乙○○於原審審理中以證人身
    分復具結證稱：於11日晚間，是由被告辛○○開車載伊到百
    樂門酒店外面等候，之後並由被告辛○○載伊至優勝美地汽
    車旅館，後來將庚○○帶出優勝美地汽車旅館後，戊○○、
    葉志宏等人已經在優勝美地汽車旅館外面等候，當時約有二
    、三部車子的人，之後便一起開車到彰化市某鐵皮屋，到達
    鐵皮屋時，伊有看到被告己○○從其中一部車子下來，伊下
    車就看到被告己○○，被告己○○進去鐵皮屋後，就在該處
    泡茶等王正道來等語明確（見原審卷二第163頁、165頁、原
    審卷三第42至44頁）。參酌被告辛○○於98年6 月11日，自
    19時11分至20時17分之行動電話基地台位置在臺中市○○區
    ○○○路000 號，而被告癸○○於同日19時25分至20時20分
    之行動電話基地台位置亦同在臺中市○○區○○○路000 號
    等情（見警卷第127頁反面、145頁反面、 146頁），則被告
    辛○○證稱：在98年6 月11日晚上有在上開基地台附近與被
    告癸○○碰面等語，應屬非虛。再依據王正道於98年6 月11
    日晚間，在陳文田住處喝酒時其行動電話所在之基地台位置
    係臺中市○○區○○路○段000巷0 弄00號、133巷89號（見
    警卷第118 頁反面）；而被告癸○○於同日18時59分至19時
    10分之行動電話基地台位置即在臺中市○○區○○路000 巷
    00○00號（見警卷第145頁反面、146頁）；被告己○○在同
    日18時57分，其行動電話基地台位置亦在臺中市○○區○○
    路○段000巷○弄00號（見警卷第134頁），均與王正道當日
    在陳文田住處喝酒之行動電話基地台位置相同。再參以辛○○前揭所證：其在同日晚間7、8時許有與王正道碰面，亦有
    與被告癸○○碰面等語；並參諸王正道、辛○○、癸○○等
    人先已於同日中午在百樂門酒店等處勘查地形，王正道於下
    午復至臺中市太平區與戊○○等人討論碰面之時間，及被告
    癸○○、辛○○於同日晚上7、8時之行動電話基地台位置均
    在陳文田住處（其時王正道在該處喝酒）之基地台位置附近
    等情觀之，本件王正道在前往陳文田住處喝酒前，確有與被
    告辛○○、癸○○再次碰面，並討論前往百樂門酒店、優勝
    美地汽車旅館進行本件恐嚇取財案之細節，應可合理推定（
    被告己○○之部分於下段論述）。
  (五)再依據被告己○○之上開行動電話基地台位置顯示，被告己○○於同日中午雖未與王正道、辛○○、癸○○等人勘察地
    形（見警卷第134 頁）。惟自被告己○○上開行動電話通聯
    紀錄顯示：王正道於98年6 月11日22時51分55秒，先撥打電
    話給被告己○○，當時被告己○○之行動電話基地台位置在
    臺中縣大雅鄉○○段00000 地號，王正道於同日23時17分32
    秒撥打電話給被告己○○時，被告己○○之行動電話基地台
    位置則在臺中市○○區○○路○段00號，而被告癸○○於同
    日23時13分至16分之基地台位置亦在臺中市○○區○段0000
    號，王正道並於前揭撥打給被告己○○後，旋即再於同日23
    時19分13秒打電話給在同一基地台位置之被告癸○○，被告
    癸○○行動電話之基地台位置即開始移動，並於同日23時34
    分許抵達百樂門酒店之基地台位置（臺中市○區○○街00號
    ），並一直停留在該基地台位置至翌日凌晨0 時56分，之後
    即前往優勝美地汽車旅館（基地台位置為臺中市○區○○路
    ○段00號），而被告己○○於23時17分許與被告癸○○同在
    臺中市○○區○段00○0000○號基地台位置後，被告己○○
    之行動電話基地台位置於翌日凌晨0時19分、 35分也出現至
    百樂門酒店附近之臺中市○○路00號11樓之9，並於翌日1時
    8 分許基地台位置即移動至優勝美地汽車旅館附近之臺中市
    ○區○○路0 段00號；而對照被告乙○○、辛○○嗣於同日
    晚間至翌日（12日）0 時58分之行動電話基地台位置亦同時
    在臺中市○區○○路○段00號即百樂門酒店之基地台位置，
    嗣旋即均移往臺中市○區○○路○段000 號，即優勝美地汽
    車旅館之基地台位置（見警卷第109至110頁、118至119頁、
    122頁、 127至128頁），可知王正道於百樂門酒店飲酒期間
    ，被告乙○○、辛○○之行動電話基地台位置亦在百樂門酒
    店附近，於王正道與庚○○飲酒完畢，被告乙○○、辛○○
    旋行動電話基地台位置即移往優勝美地汽車旅館附近，而被
    告乙○○、辛○○停留於百樂門酒店外面等候之時間，及移
    往優勝美地汽車旅館之時間，均與被告己○○移動之時間、
    地點幾乎一致。再參諸被告己○○於原審數次開庭審理後，
    始坦承於98年6月12日凌晨3、 4時許確實有前往彰化市某鐵
    皮屋（見原審卷三第33頁反面），而據被告乙○○前揭證述
    ：在押庚○○上車後，約有二、三台車子的人在優勝美地汽
    車旅館外面趨車前往彰化市某鐵皮屋，伊到達時，有看到被
    告己○○自其中一部車下來，伊下車時就看到被告己○○，
    被告己○○有進去鐵皮屋等王正道前來等語明確（見原審卷
    二第103頁反面、105頁），足見被告己○○確有前往百樂門
    酒店附近等候，並有一起前往優勝美地汽車旅館附近等候，
    再與被告乙○○一行人分乘3 輛車前往彰化市某鐵皮屋。是
    以被告己○○在前述其上開行動電話於98年6 月11日18時57
    分許之基地台位置出現在臺中市○○區○○路○段000 巷○
    弄00號（均與被告辛○○、癸○○於該時之基地台位置甚近
    ），應係與王正道、癸○○、辛○○等人在陳文田住處附近
    碰面商討同日晚上至百樂門酒店、優勝美地汽車旅館及如何
    進行本案恐嚇取財之事，並於同日晚間23時17分許，與被告
    癸○○在臺中市○○區○段00號附近碰面後，再一同前往百
    樂門酒店等候，隨後再至優勝美地汽車旅館附近接應，並待
    庚○○被押上車後，與被告乙○○一行人一同前往彰化市某
    鐵皮屋，並由被告己○○、戊○○等人在旁以眾助勢，給予
    庚○○壓力，並推由被告乙○○、辛○○等人以言語及暴力
    相脅，致庚○○為保全自己生命、身體及自由，不得已而簽
    下200萬元本票及和解書事實，應可認定。
  (六)王正道雖於原審辯稱：伊只有帶庚○○去喝酒，其餘的事情
    ，戊○○說他們會處理，被告乙○○、戊○○將庚○○帶至
    彰化市某鐵皮屋後，是庚○○打電話要伊過去，至鐵皮屋後
    ，戊○○他們要伊向庚○○要錢，庚○○說要伊跟他談，伊
    沒有寫任何東西云云。然王正道於原審審理中已自承：戊○○向伊提議要利用女子對庚○○弄一點錢，而在98年6 月11
    日並與戊○○、被告辛○○等人前往百樂門酒店等處勘察地
    形並約定至百樂門酒店之時間，已然與戊○○等人進行對庚○○「弄」一點錢之計畫，又倘非利用足以抓住庚○○把柄
    之機會（即本案之仙人跳方式），又如何僅以與庚○○在百
    樂門飲酒即可達向庚○○「弄」一點錢之可能。且據證人庚○○偵查及原審證稱：案發當天伊未帶手機，身上也沒有王
    正道之行動電話號碼，伊也沒有與何人講到電話，也沒有向
    被告乙○○借電話打給王正道，其不知道王正道如何到現場
    ，王正道到現場後，說是對方酒店打電話叫他來處理的等語
    明確（見偵查卷第12、13頁、原審卷一第174 頁）。而依據
    被告乙○○持有之門號0000000000號行動電話通聯紀錄顯示
    ，案發後該門號係在98年6 月12日3時8分29秒第一次撥打王
    正道使用之門號0000000000號行動電話，當時被告乙○○之
    行動電話基地台位置在彰化縣秀水鄉○○段000 地號，並無
    被告乙○○所稱庚○○在優勝美地汽車旅館對面的小公園（
    綠園道）向其借電話撥打給王正道之情形，顯見被告乙○○
    所稱：係庚○○向伊借電話打給王正道云云，與事實不符。
    又衡以王正道已知戊○○及被告乙○○等人要設局對庚○○
    「弄」一點錢，並亦依計畫誘使庚○○前往百樂門酒店飲酒
    ，且指示被告辛○○在百樂門酒店外面等候行事，豈有不知
    被告乙○○等人要將庚○○帶至某處以達勒索財物之目的，
    是以王正道到達鐵皮屋時，向庚○○說是酒店要伊過去處理
    ，事後並與被告乙○○均陳稱：係庚○○向被告乙○○借電
    話聯絡王正道前去處理云云，此無非要避免庚○○以為王正
    道與被告乙○○為同夥，而假意居中協調所為用以勾串之虛
    構之詞。故而王正道於本案調查初始即辯稱不認識被告乙○○、辛○○等人，顯係企圖撇清與本案之關係。惟嗣經被告
    辛○○於原審100年2月10日準備程序中到案供稱：渠在案發
    前即認識王正道，並透過王正道認識被告乙○○，並供出部
    分犯罪事實後，王正道始坦承戊○○要設計庚○○之事等情
    。而王正道既然在本件案發前已知戊○○要設計庚○○，且
    案發當日亦一同勘察地形，衡情，王正道對於庚○○於百樂
    門酒店飲酒後，將與陪酒小姐前往進行性交易，之後將庚○○帶至彰化市鐵皮屋某平房，由戊○○、被告乙○○等人對
    之恐嚇取財乙情亦知之甚詳，可見王正道前往彰化市某鐵皮
    屋，於庚○○於汽車旅館與被告癸○○為性交易後，突然遭
    人闖入毆打並被眾人強押至該鐵皮屋，在內心極為恐懼之情
    形下，再幫忙庚○○討價還價，顯係趁隙假意幫忙庚○○，
    一方面達渠等使庚○○簽下200 萬元本票及和解書之目的，
    另一方面亦防止庚○○對其可能與被告乙○○係同夥之情起
    疑之目的，甚為明顯。另王正道陳稱：戊○○原本要求庚○○拿出600萬元，後來談好是200萬元，與庚○○所稱要求其
    簽本票之金額相符。又衡以戊○○、王正道、被告乙○○等
    人大費周章設局庚○○，並將庚○○押至彰化市鐵皮屋，在
    討價還價後，談好庚○○願意付200 萬元後，豈有不讓庚○○簽立本票、和解書做為將來催討之憑據，而平白讓庚○○
    離開之理。故王正道辯稱：庚○○沒有簽本票及和解書云云
    ，不足採信。是以王正道非但依與戊○○、被告乙○○等人
    計畫將庚○○誘至百樂門酒店喝酒，且進一步與戊○○安排
    被告癸○○陪酒，並由被告癸○○邀約庚○○為性交易，事
    後再藉端對庚○○勒索金錢之犯行，已然明確，其辯稱伊僅
    單純帶庚○○去喝酒，其餘都是戊○○他們去安排云云，顯
    係卸責之詞，不足採信。
  (七)被告乙○○雖辯稱：是戊○○要伊帶綽號「夏夏」之女子到
    臺中陪吃飯，本案係戊○○所主導，並未叫人毆打庚○○，
    亦未對庚○○和陳霞恐嚇，伊只是聽命行事，非主要角色云
    云。然依據庚○○前揭所證：被告乙○○與其他4 名男子進
    去汽車旅館房間後，被告乙○○即開口說：與其性交之女子
    是其妹妹，未成年等語，而在場之男子即對其拍照，被告乙○○並指示在場之男子對其施以拳打腳踢，之後便將其押上
    車，之後在鐵皮屋內，一進去就被5、6個人毆打，被告乙○○又再說該坐檯小姐是她妹妹，尚未成年，問其要如何處理
    ，並開口要600 萬元，其不想在本票上蓋指印，在場之人即
    動手打其等語明確，又以被告乙○○於百樂門酒店外面等候
    ，嗣又衝進汽車旅館房間對庚○○拍照。是倘其未指示對庚○○施以暴力脅迫，並由共犯強押證人庚○○至車內，庚○○豈有任意跟隨被告乙○○等人至鐵皮屋之理？又在鐵皮屋
    內，如非被告乙○○、辛○○、己○○、證人戊○○、葉志
    宏等人在場惡言相向，並對證人庚○○拳打腳踢，讓庚○○
    感到相當威脅，庚○○豈會平白簽下200 萬元本票及和解書
    ，並於返家後立即趕至桃園其胞妹即證人陳麗華之住處躲藏
    ？此外，本案卷附在汽車旅館對庚○○強拍之照片6 張，係
    被告乙○○於前往庚○○住處交付予證人陳霞，為被告乙○○自承在卷（見原審卷二第115 頁），被告乙○○交付庚○○於汽車旅館內衣杉不整之照片，並對證人陳霞表示庚○○
    對其未成年之妹妹為性交行為，其目的無非在恫嚇證人陳霞
    ，使證人陳霞通知庚○○出來解決甚明。被告乙○○於優勝
    美地汽車旅館內，除由在場之不詳男子對庚○○拍其衣杉不
    整之照片外，並出言向庚○○表示庚○○強姦其未成年之妹
    妹，罪很重等語，且共同將庚○○帶出，押至車上，於到達
    鐵皮屋內復以上開言語恐嚇庚○○，又先後在98年6 月13日
    、16日、18日向證人陳霞出示證人庚○○衣杉不整之照片及
    本票、和解書等物，其始終參與本案，可見其介入甚深，在
    本案亦屬重要而關鍵之角色。是以被告乙○○辯稱：伊僅依
    照戊○○之指示，非本案之重要角色云云，顯係避重就輕之
    詞，不足採信。至證人壬○○雖於本院審理中證稱：100年1
    月間伊在台中請乙○○等人吃飯時，席間「阿龍」（戊○○
    ）有與「阿宏」毆打乙○○，並叫乙○○要把本案擔起來等
    語（見本院卷二第4 頁）。查其所證是否可信？已有可疑，
    而縱然屬實，亦係本案案發後，戊○○以強暴之方式要脅被
    告乙○○承擔本罪，勿供出其亦涉案，此一事後之情狀，實
    無從證明被告乙○○自始即遭脅迫參與本案犯罪，是證人壬○○所證並不足以採為有利於被告乙○○之證據。
  (八)被告辛○○雖辯稱：伊未進入汽車旅館，亦出手毆打庚○○
    云云。然依據被告乙○○所證：是被告辛○○開車載伊到百
    樂門酒店外面等候，之後就一起前往優勝美地汽車旅館，車
    上還有另外一名男子等語明確（見原審卷三第43頁反面至44
    頁），核與庚○○當庭指認被告辛○○確有出現在優勝美地
    汽車旅館等語相符（見原審卷二第233 頁），且核被告辛○○與乙○○持用行動電話之基地台位置，於案發當時均同時
    出現在百樂門酒店，之後並移往優勝美地汽車旅館，業如前
    述，顯見被告乙○○、證人庚○○前揭證述，均屬實在。況
    且，被告辛○○於案發當日中午過後已與王正道、戊○○等
    人一同前往勘察地形，且於同日晚上7、8時許與王正道碰面
    ，並指示伊至百樂門酒店附近等候，則王正道為順利完成對
    庚○○勒索財物之計畫，必會告以計畫細節，並指示被告辛○○依照計畫進行，且被告辛○○既依王正道指示至百樂門
    酒店等候，豈有不問等候之目的為何，是被告辛○○辯稱：
    伊當時不知道被告王正道要伊在KTV 外面等候的目的為何，
    伊沒有進去汽車旅館云云，並非實在。再者，據被告己○○
    所證：當時被告辛○○也在在鐵皮屋內等語（見原審卷三第
    34頁反面），顯見證人庚○○指認被告辛○○亦有在該鐵皮
    屋內乙節（見原審卷二第233 頁），應屬無訛。是以被告辛○○辯稱：伊只有在鐵皮屋外面，王正道說沒什麼事，伊就
    離開云云，並非實在。再據至人庚○○前揭所證：被告乙○○、辛○○等人一進去汽車旅館即對之恐嚇、強拍照片，並
    出手毆打伊，在彰化市鐵皮屋內繼續毆打伊，伊不簽本票，
    被告辛○○等人又再打伊等情，被告辛○○顯然知悉王正道
    等人係對證人庚○○以仙人跳之方式恐嚇取財，並由其聽命
    於王正道於百樂門酒店、優勝美地汽車旅館等候，並於優勝
    美地汽車旅館及鐵皮屋內，依被告乙○○之指示對庚○○毆
    打，使庚○○同意賠償並簽立200 萬元之本票及和解書等情
    甚明。是被告楊炬所辯：伊係事後才知道王正道、乙○○要
    對庚○○恐嚇取財，其未對庚○○為傷害之行為云云，亦係
    避重就輕事後卸責之詞，不足採信。
  (九)被告己○○於原審固辯稱：案發當天伊與伊妹妹在臺中市大
    肚區的山上喝酒，後來遇到王正道之友人「福清」，後來跟
    「福清」要到臺中市百樂門酒店找王正道，但到百樂門酒店
    時，王正道已經離開，所以伊和「福清」就在百樂門酒店喝
    酒，之後就開車回鹿港，在快到家時，接到王正道的電話，
    說他的朋友出事，要伊過去處理，伊過去後，是與王正道在
    外面說話，伊向王正道說這種事伊沒有辦法處理，伊就離開
    了，伊沒有參與恐嚇取財等犯行云云。惟據被告己○○在警
    詢、偵訊時先辯稱：於98年6 月11日至12日，未曾前往百樂
    門酒店；98年6月11日晚上7、 8時許與妹妹在臺中市豬哥卡
    拉OK喝酒，之後在凌晨1、2時許又再到臺中都會公園對面土
    雞城喝酒，伊就在土雞城睡覺，酒醒後約3、4點就回到鹿港
    住處，王正道是在隔天（12日）上午8、9點許打電話給伊說
    伊朋友喝酒出事，要伊幫他，伊不知道怎麼幫；嗣於原審準
    備程序時改稱：案發當天伊與伊妹妹、謝大生、吳清德在臺
    中市大肚區的都會公園喝酒，自7、 8點喝到1點半左右，大
    家各自回去，伊獨自開車回鹿港，伊開車自大肚鄉走中港路
    ，再走國道一號高速公路，自鹿港交流道下去，並沒有繞到
    臺中市，當天並沒有與被告王正道見面，伊沒有到彰化市鐵
    皮屋等語；再於原審最後審理期日復再改稱：案發當天，伊
    先與伊妹妹等人在臺中市遊園路喝酒，之後再去都會公園吃
    土雞，當時10點多，王正道的友人「福清」拿伊的行動電話
    打給王正道，說要找王正道，所以在11、12點左右，就與「
    福清」一起到百樂門酒店找王正道，喝到約翌日1、2點左右
    離開，後來因「福清」酒醉不穩，所以伊就自己開車問路回
    鹿港，大約凌晨3 點多，在快開到家裏時，接到王正道的電
    話說朋友出事，叫伊過去幫忙，當時王正道沒有說出什麼事
    ，伊過去鐵皮屋後，看到很多人，就叫王正道出來問，王正
    道才說伊朋友帶女人出去睡覺，被人押走，伊就跟王正道說
    伊沒有辦法處理，伊就離開了等語。觀其前後辯解明顯不一
    ，是否可信，已至為可疑。經原審質以為何辯詞反覆？被告
    己○○竟辯稱：因為之前會怕引起家庭革命，所以不敢說實
    話云云。然以本案被告己○○自身已因涉嫌傷害、妨害自由
    、恐嚇取財等罪嫌而身處檢、警之刑事調查，並為檢察官起
    訴在案，攸關自身權益重大，豈有因恐遭家人口頭責怪而寧
    可杜撰自己行蹤之理？其所辯顯然違背常情。是倘被告己○○確未參與本案，衡情自會將其在案發時之行蹤交代清楚，
    以證明其未涉案，然觀之被告己○○經檢、警及原審數次開
    庭，先一再否認有前往百樂門酒店及彰化市鐵皮屋，迭更異
    其說詞，企圖掩飾自己確有到本案案發地點之事實，直至原
    審調查提示相關事證，並經王正道、乙○○等人均證稱被告
    己○○有前往彰化市鐵皮屋，且被告己○○知其行動電話所
    在之基地台位置均與本案涉案地點難脫干係後，始供承其有
    前往百樂門酒店及彰化市鐵皮屋，其心虛之情至為灼然。再
    詳審酌其於原審審理時之辯詞，亦有諸多矛盾及與事證不符
    之處：
  被告己○○於原審所辯：「福清」在晚上10點多，以其電話
    打給王正道後，之後在11、12點左右，就與「福清」到百樂
    門酒店找王正道，但王正道已經離開云云。然依據王正道上
    開行動電話基地台位置（見前揭(五)所述），及估算其到達百
    樂門酒店之時間，可知當日晚上正道約在晚上11時30分左右
    到達百樂門酒店，並至12日凌晨1時8分許才離開（見警卷第
    118頁反面、119頁），再參照被告己○○之行動電話記錄顯
    示，被告己○○在12日凌晨0時19分、0時35分，其基地台位
    置都在百樂門酒店附近之臺中市○區路00號11樓之9 （見警
    卷第134 頁），顯見被告己○○於百樂門酒店附近之時間，
    王正道也在百樂門酒店，並未如被告己○○所說：王正道已
    經離開之情。是其前揭所辯已與事實不符；且在12日凌晨 0
    時19分、 0時35分，於王正道人在百樂門酒店時，被告己○○與王正道之行動電話互有通聯，被告己○○與「福清」既
    已專程自臺中市大肚區趕到百樂門酒店找王正道，再經2 人
    於該段時間均在百樂門酒店，於相互通聯後，被告己○○豈
    有未見到王正道，而自己與「福清」在百樂門酒店喝酒之理
    ，亦與常情不符。
  被告己○○於原審復辯稱：其與「福清」在百樂門酒店喝到
    12日1、2點左右離開百樂門酒店，之後再讓「福清」坐計程
    車走後，其就自行問路開車回鹿港云云。然依據被告己○○
    之行動電話基地台位置顯示，其在12日1時8分已離開百樂門
    酒店，並已到達優勝美地汽車旅館附近之臺中市○區○○路
    0段00號之基地台位置，而於12日1時42分其行動電話基地台
    所在位置係臺中市○區○○路000○0號，2 基地台位置僅相
    距約100公尺（見原審卷二第188-4頁），如被告己○○當時
    係開車回鹿港，豈有在約100 尺之範圍開車達34分鐘之久之
    理，是被告己○○前揭所辯，實難採信。而揆諸被告己○○
    前揭行動電話基地台位置移動情形，再衡以被告乙○○前揭
    所證：到達彰化市鐵皮屋時，伊有看到被告己○○係從優勝
    美地汽車旅館出發之2、3部車中之其中一部車下車等語，足
    見被告己○○應係在百樂門酒店附近等候接應，並於王正道
    、庚○○等人飲酒完畢，庚○○與被告癸○○前往優勝美地
    汽車旅館時，與被告乙○○、辛○○等人再移往優勝美地汽
    車旅館附近，並停留在優勝美地汽車旅館附近等候接應，且
    共同待戊○○、葉志宏等人前來，再於證人庚○○被押上車
    後，一同前往彰化市某鐵皮屋甚明。
  被告己○○於原審雖又辯稱：是快到家才接到王正道之電話
    才過去彰化市鐵皮屋，到了之後，看到很多人，伊與王正道
    在外面說伊沒有辦法處理就離開了云云。然據被告乙○○於
    原審證稱：在彰化市鐵皮屋時，被告己○○在泡茶，在等王
    正道來等語（見原審卷二第103 頁反面），核與庚○○於原
    審所證：其被載到鐵皮屋時，就有看到被告己○○在場等語
    相符（見原審卷一第180 頁），顯見被告己○○並非係經王
    正道通知後，始到彰化市鐵皮屋，而係在王正道到達彰化市
    某鐵皮屋前，即已到達該鐵皮屋。且據被告乙○○、證人庚○○於原審均證稱：在鐵皮屋時，被告己○○坐在王正道旁
    邊（見原審卷一第178 頁反面）；而王正道雖語多迴護被告
    己○○，然仍於原審證稱：被告己○○在現場停留10幾分鐘
    等語。顯見被告己○○所辯：伊看到裏面很多人，就將王正
    道叫到外面，並說這種事伊沒有辦法處理，馬上即離開云云
    ，顯係事後飾卸之詞，不足採信。況且，本案原係由王正道
    、戊○○策謀設局庚○○，而將庚○○押往彰化市鐵皮屋使
    其同意賠償並簽本票、和解書之事，此均已在王正道等人之
    計畫及預料之中，無所謂要人過來幫庚○○處理其出事之事
    ，又何來通知被告己○○過來幫忙解決之必要。
    綜上分析可知，本案被告己○○在98年6 月11日晚間與被告
    王正道聯絡後，即前往王正道、庚○○等人飲酒所在之百樂
    門酒店附近等候接應，於庚○○前往優勝美地汽車旅館時，
    被告己○○亦一同前往優勝美地汽車旅館等候接應，並與被
    告乙○○一行人趨車至彰化市鐵皮屋，倘非事先與王正道等
    人已有謀議設計庚○○，豈有無端跟隨被告王正道、乙○○
    等人之已定計畫行動，並參與、等候及助勢。是以雖然庚○○因在遭數人毆打，而無法具體證述被告己○○在場曾說何
    話，然被告己○○確係在百樂門酒店、優勝美地汽車旅館外
    面接應，且與被告乙○○、辛○○、戊○○、葉志宏等人在
    場，於彰化市鐵皮屋時，除由被告辛○○等人毆打庚○○外
    ，被告己○○、戊○○、葉志宏等人在旁以眾助勢，使庚○○益加恐懼，顯係基於與王正道等人共同犯本案傷害、妨害
    自由及恐嚇取財之犯意而為，被告己○○前揭所辯，均不以
    足採信。
  (十)被告癸○○於原審及本院雖均辯稱：伊並未至百樂門酒店與
    庚○○喝酒，更未與庚○○至優勝美地汽車旅館為性交易，
    伊自申辦門號0000000000號行動電話後，就拿給綽號「阿龍
    」之人（於本院審理中始供稱該人係其前男友丙○○）使用
    ，伊並沒有使用上開門號，伊於案發當天也沒有與被告辛○○聯絡或見面，亦未參與本件恐嚇取財等犯行云云。然查：
  證人庚○○於原審及本院均明確指認庭上所見之被告癸○○
    即係在百樂門酒店陪酒及與其性交易之女子。雖庚○○案發
    後於99年3月9日偵查中第一次當庭見到被告癸○○時，曾證
    稱：不確定是否為被告癸○○等語；並經檢察官命被告癸○○摘下眼鏡後，證稱於百樂門酒店之陪酒小姐非被告癸○○
    等語。然觀之證人庚○○於偵查中所述：「（為何當初你在
    警局說當初的那位小姐是癸○○，現在卻說不確定？）我當
    時在警局是看照片，當初在警局看的照片臉比較寬，今天看
    本人臉比較長」、「在場的癸○○本人跟照片不太一樣」等
    語（見偵查卷第45至46頁），當庭顯係以警詢之口卡照片與
    偵查中之本人作比較。而證人庚○○於原審審理中證述：在
    百樂門酒店之女子有化妝等語（見原審卷一第178 頁）；觀
    之卷附被告癸○○之口卡照片（見警卷第37頁），該照片未
    戴眼鏡、明顯經過化妝，且於警詢指認之時間距離案發時僅
    3個月（98年9月11日），顯然與證人庚○○於案發當時之女
    子因均有化妝而較為相似；而被告癸○○因於偵查中當庭被
    指認時戴有黑框眼鏡、並未化妝，且距離案發時間已將進 9
    個月（99年3月9日），時間較為久遠。衡諸一般常情，女子
    素顏與刻意化妝，容貌極可能有相當之落差，何況時間已經
    過9 個月之久，如刻意增胖或減肥，更令人於匆促之間難以
    分辨。是以證人庚○○於案發後第一次在偵查庭中初見打扮
    完全不同之人，而證稱：在場之癸○○跟照片不一樣等語，
    尚不能完全否定被告癸○○即係在百樂門酒店喝酒及在優勝
    美地汽車旅館與庚○○性交易之女子。證人庚○○復於原審
    審理中，經命當庭指認被告癸○○，經庚○○請求被告癸○○當庭說話以資辯識後，即明確證稱：「就是癸○○，因為
    身材不高、聲音也有像、臉型、頭髮也有像，如果化妝之後
    更漂亮」等語（見原審卷一第178 頁）；於本院審理中再命
    證人庚○○當庭指認時，其仍明確證稱：癸○○確係在百樂
    門酒店陪伊喝酒，並與伊在優勝美地汽車旅館性交易之女子
    等語（見本院卷二第41至43頁）。參諸證人庚○○於警詢時
    所證：該陪酒小姐約20 歲、身高約155公分、體型瘦小等語
    （見警卷第4 頁），而參照被告癸○○選任辯護人提出之99
    年12月23日友仁醫院體格檢查表顯示：被告癸○○ 160.5公
    分，體重47公斤（見原審卷二第64頁），與證人庚○○所陳
    之陪酒小姐體型差異不大，且經本院當庭審視，被告癸○○
    之體型纖細瘦小，面貌姣好，面容稚嫩，與證人庚○○前揭
    對該陪酒小姐之描述並無明顯不符；況證人庚○○於原審及
    本院再次指認並辨識被告癸○○之聲音，仍確認在百樂門酒
    店及優勝美地汽車旅館之女子即為被告癸○○。雖證人庚○○於警詢時係單純指認被告癸○○之口卡照片，未以真人列
    隊之方式指認而有瑕疵，然證人庚○○案發當天與被告癸○○於酒店相鄰而坐，並同搭計程車前往汽車旅館，甚至裸裎
    相見發生性行為，渠等顯有相當時間之接觸與交談，與一般
    案件發生時僅瞬間瞥見被告之情形明顯不同，故其指認發生
    錯誤之機會甚微。
  再者，被告癸○○申辦之門號0000000000號行動電話於本案
    案發之98年6 月11日、12日與王正道、辛○○及本案主導人
    戊○○、葉志宏均有密集之通聯，且該門號於11日12時52分
    許與王正道通聯後，於12時59分即與被告王正道之基地台位
    置同時出現在臺中市○區○○街00號即百樂門酒店之位置，
    而據王正道前已證述：當時係至百樂門酒店勘察地形。且門
    號0000000000號行動電話於98年6月11日23時34分至12日0時
    56分之基地台位置均停留在臺中市○區○○街00號之百樂門
    酒店，而王正道在該時間即與庚○○、陳文田在該處喝酒，
    並於12日1時31分至1時51分其行動電話基地台位置亦出現在
    臺中市○區○○路○段00號即優勝美地汽車旅館之基地台位
    置，核與優勝美地汽車旅館太原會館語音訊息記錄報表所示
    庚○○與女子入住該汽車旅館502 號房之時間相符（見警卷
    第23頁、148頁反面、149頁）。再參諸被告辛○○曾經原審
    通緝而於100年1月31日到案，經原審法院羈押禁見，原審法
    院於同年2 月17日提訊作證時：案發當天門號0000000000號
    行動電話於本案案發時間係被告癸○○在使用，其於98年 6
    月11日晚間7、8時許，有與被告癸○○在臺中碰面，其與被
    告癸○○於98年6 月11日19時許至20時許間之行動電話基地
    台均在臺中市○○區○○○路000 號即為其與被告癸○○當
    天見面之時間、地點等語明確（見原審卷二第227 頁反面、
    228頁、230頁）；酌以被告楊炬盛於原審審理中證稱與被告
    癸○○認識10幾年，彼此並無怨隙等情，及其當時尚在羈押
    禁見中，證詞較無受污染之機會，衡情其並無設詞陷害被告
    癸○○之可能，且其證詞核與前述渠等行動電話基地台所在
    位置相符，益徵其證詞非虛。是足認被告癸○○於案發當天
    確有使用門號0000000000號行動電話，並有前往百樂門酒店
    與庚○○喝酒，亦有至優勝美地汽車旅館與庚○○為性交易
    之行為。
  雖被告癸○○於原審始終辯稱上開門號0000000000號並非其
    所使用，而係借他人使用云云。然於原審命其提供借予之人
    之姓名資料，非但無法提供，且觀諸其於警詢時先辯稱：「
    其（門號0000000000號）手機有遺失過一次」云云，惟依據
    遠傳電信股份有限公司99年12月3日遠傳（企營）字第00000
    000000號函，顯示被告癸○○上開門號並無辦理遺失、掛失
    之紀錄（見原審卷一第97頁）；復於偵查中再更異辯詞為：
    因為其店內沒有室內電話，所以有些客人會跟伊借電話打，
    想不起來有哪些人向伊借電話撥打云云；另於原審準備程序
    時辯稱：該門號伊有借伊朋友使用，伊朋友都會向伊借幾天
    之後再還伊，但伊不記得借給哪個朋友使用云云。然依目前
    一般人之生活經驗，倘非以人頭申辦門號供他人使用之情形
    ，衡情行動電話乃係私人重要聯絡工具，且攸關是否遭人濫
    打導致話費遽增或可能為不法使用而招致麻煩，如非可以信
    任之至親友人，當無隨意借予他人使用之理，縱有短暫使用
    需要，亦當會立即歸還，且如有借予親友數日之情形，亦當
    會知道所借為何人。是被告癸○○所辯：該行動電話係借予
    客人、朋友使用，竟不知客人、朋友為何人云云，均與常情
    不符，已不足採。況依上開門號係被告癸○○甫於案發前約
    1 個月之98年5月9日親自申辦乙情，為被告癸○○自承在卷
    ，並有遠傳電信股份有限公司99年12月3 日遠傳（企營）字
    第00000000000號函檢附門號0000000000 號行動電話申請書
    在卷可憑（見原審卷一第62頁、97頁至101 頁），而在申辦
    後不久（約1 個月）即發生本件刑事案件，其縱有借予他人
    ，亦不致於忘記究借予何人，或無法追查，然自本案發生迄
    原審審結前，已近2 年之時間，被告癸○○始終無法提供借
    用人之資料，顯見其徒言辯稱上開門號係借他人使用云云，
    至有可疑。
  被告癸○○於原審100年3月10日審理時復改稱：門號000000
    0000號行動電話是當時要追求伊之綽號「阿龍」之人要伊去
    申辦，申辦後就交給「阿龍」使用，至98年7 月間，「阿龍
    」才將上開門號還給伊；遲至本院審理中始辯稱「阿龍」係
    其前男友丙○○云云；並提出被告癸○○另行申辦之門號00
    00000000號行動電話於98年5、6月間，顯示該門號均係撥打
    多通給被告癸○○之母親及姐妹，且與門號0000000000號行
    動電話頻繁通聯之通聯紀錄之通話明細（見原審卷二第 125
    至129 頁，原審卷三第69至77頁），欲證明其實際使用門號
    為0000000000號而非0000000000號行動電話。被告癸○○於
    原審審理時另陳稱：「阿龍」自伊申辦門號0000000000號行
    動電話後即向伊借用，至98年7 月間始將門號返還，期間伊
    均沒有使用該門號云云。然查，門號0000000000號行動電話
    於98年6月20日即由被告癸○○向遠傳電信公司變更為00000
    00000號（見原審卷一第97頁、101頁），與被告癸○○前揭
    所辯「阿龍」98年7 月間始歸還乙節不合。又觀之本案被告
    乙○○於98年6 月18日前往庚○○住處，經證人陳霞之家人
    報警後，警方即得知被告乙○○之真實姓名，庚○○亦在同
    日晚間向警方報案，被告癸○○旋即在98年6 月20日將門號
    0000000000號予以變更，顯然對於其門號0000000000號門號
    涉案乙節知之甚詳，否則豈會在98年5月9日剛申辦上開門號
    1 個月，且係在借予他人使用當中予以變更。雖證人丙○○
    經本院傳喚到庭時亦附和其詞（見本院卷一第158至164頁）
    。然證人丙○○與被告癸○○經於本院審理中經隔離訊問結
    果，渠等就丙○○如何請被告癸○○申辦行動電話門號，及
    辦妥門號後在何處交付之證詞與供述完全不同（見本院卷一
    第163頁、第164頁、第165 頁反面），故是否確有借用行動
    電話乙事即至為可疑；又證人丙○○證稱其不認識被告乙○○，惟乙○○所使用之0000000000號行動電話曾於98年6 月
    11日22時34分29秒至同日時35分21秒共撥打門號0000000000
    行動電話3次（見警卷第110頁），是倘若門號0000000000行
    動電話確係由丙○○所使用，何以乙○○於本件重要時刻撥
    打不認識之丙○○所使用之行動電話3次？且乙○○之00000
    00000號行動電話於翌日（98年6月12日）13時13分21秒與門
    號0000000000行動電話通話30秒（見警卷第110 頁反面），
    足證門號0000000000行動電話之使用者並非與被告乙○○不
    認識之丙○○，證人丙○○於本院所證顯係臨訟附和之詞，
    不足以採為有利於被告癸○○之證據。且被告辛○○於原審
    業已證稱，於案發當日其使用之0000000000號行動電話與被
    告癸○○之0000000000號行動電話通聯紀錄，係其與被告癸○○之通話，且於11日晚上7、8時許，亦有在門號00000000
    00號行動電話基地台之臺中市○○區○○○路000 號碰面等
    語，已詳如前述，是被告癸○○於本院審理中始辯稱門號00
    00000000號行動電話係借予其前男友丙○○使用云云，自不
    足採信。
  另據王正道、被告乙○○雖均稱：與庚○○一同至百樂門酒
    店喝酒及至優勝美地汽車旅館性交易之女子不是被告癸○○
    ，渠等與門號0000000000號行動電話通聯時是一個男子接聽
    ；被告乙○○並稱：該女子是伊從臺北帶下來綽號「夏夏」
    之女子，不是被告癸○○云云。然非但王正道、乙○○均無
    法指出究與其等通聯之持有門號0000000000號行動電話之男
    子究為何人；王正道經被告癸○○之選任辯護人詰問時證稱
    ：持有門號0000000000號行動電話與其通聯之人為被告辛○○，非惟與被告癸○○所辯其係交予「阿龍」或丙○○使用
    不合，且依據門號0000000000號行動電話與被告辛○○持用
    之0000000000號行動電話，除於98年6 月11日王正道於原審
    稱係渠等到百樂門酒店勘查地形之時間，及被告辛○○稱與
    被告癸○○在98年6月11日19至20時許碰面之時間外，此2門
    號之基地台位置均不相同，顯非同一人持用，足認王正道、
    乙○○所證顯然不實。而另被告乙○○對於伊之0000000000
    號行動電話為何與0000000000號行動電話有通話紀錄，答稱
    ：「應該是戊○○借我的電話打，反正我的電話都有借給戊○○，然後他打給誰我是不曉得。」（見本院卷二第44頁）
    。然戊○○所持用之0000000000號行動電話於98年6 月11日
    、12日與0000000000號行動電話尚有多筆通話紀錄，足見戊○○自有可使用之行動電話，而無須向被告乙○○借用。再
    者，98年6月11日22時33分8秒，戊○○之0000000000號行動
    電話與0000000000號行動電話有25秒之通話紀錄（見警卷第
    147頁），戊○○焉有可能於下一分鐘（98年6月11日22時34
    分29秒）借用被告乙○○之0000000000號行動電話撥打0000
    000000號行動電話3次？足證被告乙○○證稱上開000000000
    0號行動電話撥打0000000000 號係戊○○借伊行動電話所為
    云云，亦係迴護被告癸○○之詞，並不可採。
  觀之本案自警方開始調查直至原審準備程序及審理之初，除
    王正道與己○○供承相互認識外，王正道、辛○○、乙○○
    、癸○○均相互稱不認識彼此，被告辛○○、乙○○、己○○亦稱不認識彼此云云。然嗣後被告乙○○始坦承本案是王
    正道、證人戊○○策畫，並曾於被告己○○住處與被告辛○○、王正道等人見面聊天，而被告辛○○亦坦承被告癸○○
    係其自國中時代即認識，被告癸○○亦坦承之前亦認識被告
    辛○○，戊○○於原審並稱：經常看到被告癸○○等情，顯
    見王正道、乙○○、辛○○、己○○、癸○○及相關涉案之
    人於本案發生前均已相互認識，然竟於調查之初，均否認相
    識，顯已有事先先為勾串，佯稱不認識彼此，以利脫免彼此
    刑責之意圖甚明。
  被告乙○○先於警詢稱其係與一個綽號「夏夏」的妹妹及阿
    源南下（見警卷第58頁），於原審100年1月20日審理時又改
    稱，與2 個妹妹，其中一個綽號「夏夏」南下臺中（見原審
    卷二第99頁），其說詞反覆，而命其提供「夏夏」究為何人
    乙節，被告乙○○均無法提出。再被告乙○○經被告癸○○
    之選任辯護人詰問後稱：其有將以其父親林國柱申請之門號
    0000000000號行動電話交給「夏夏」，「夏夏」並以該門話
    撥打給伊說她要去優勝美地汽車旅館云云。惟據被告乙○○
    於警詢時稱：「（當天）與夏夏分開大約8、9個小時，我大
    約於晚上10時或11時許有打電話找他，但他沒有接聽」等語
    （見警卷58頁）。然觀之被告乙○○持用之門號0000000000
    號行動電話通聯紀錄顯示，其於98年6 月11日晚上10、11時
    許並無撥打0000000000號行動電話而無人接聽之情形，反而
    被告乙○○之門號0000000000號行動電話於11日22時34分59
    秒、22時35分07秒、23時35分21秒則有撥打被告癸○○之00
    00000000號行動電話而有沒人接聽之情形（見警卷第110 頁
    ）；復觀之以證人林國柱名義申辦之門號0000000000號於98
    年6月12日凌晨0時58分基地台位置在臺中市北區○○路00號
    11樓之9，嗣於1 時01分基地台位置在臺中市○區○○路0段
    00號、1時02分至2時23分基地台位置在臺中市○區○○路00
    0○0號，顯與前述被告己○○所在之位置相同，上開門號00
    00000000號行動電話顯係被告乙○○用以通知被告己○○等
    人如何行動，而由一同與被告己○○等人在百樂門酒店、優
    勝美地汽車旅館外等候接應之不詳之人所持用，應可認定。
  從而，被告乙○○、楊炬盛、王正道所陳：與庚○○在百樂
    門喝酒、至優勝美地汽車旅館性交易之女子不是被告癸○○
    ；證人丁○○於本院所證：當天與其在百樂門酒店陪酒之人
    並無被告癸○○云云；均係迴護被告癸○○之詞，不足採信
    。
二、綜上所述，被告乙○○、辛○○、己○○、癸○○上開辯解
    ，均係事後卸責或避重就輕之詞，均不足以採信。本案事證
    明確，被告等上開犯行，均堪以認定。至被告選任辯護人請
    求對被告癸○○、己○○、證人丙○○進行測謊；另聲請傳
    喚證人戊○○、葉志宏，惟該2 人均屬本案共犯，戊○○經
    本院傳拘未到，葉志宏亦經原審傳拘未到，因本案事證已明
    ，是否對被告癸○○、己○○、證人丙○○進行測謊，或對
    證人戊○○、葉志宏進行交互詰問，對本案事實認定已無影
    響，經核並無必要，併予說明。
參、論罪科刑之理由：
一、按共同實施犯罪行為之人，在合同意思範圍以內，各自分擔
    犯罪行為之一部，相互利用他人之行為，以達其犯罪之目的
    者，即應對於全部所發生之結果，共同負責；共同正犯乃互
    相利用對方行為以完成犯罪者，因而雖未參與他方之實施行
    為，但若就其犯罪實施之方法等有所計劃而促成犯罪之實現
    者，仍不失為共同正犯，應在犯意聯絡範圍內，同負其責（
    ，最高法院28年上字第3110號判例、77年度臺上字第355 號
    判決意旨參照）。查被告乙○○、辛○○、己○○、癸○○
    等人參與分工之情形雖各不相同，然渠等既有參與如犯罪事
    實欄所述之行為，復均具有犯意之聯絡，自應同負共同正犯
    之責任。
二、核被告乙○○、辛○○、己○○、癸○○所為，均係犯刑法
    第277條第1項之傷害罪、同法第302條第1項之妨害自由罪及
    同法第346條第1項之恐嚇取財罪。被告乙○○、辛○○、己○○、癸○○與王正道、戊○○、葉志宏及數名真實姓名不
    詳之成年男子，就上開犯行，有犯意聯絡及行為分擔，均為
    共同正犯。被告乙○○、辛○○、葉志宏分別於98年6 月13
    日、16日、18日，前往庚○○住處恐嚇證人陳霞，均屬接續
    渠等恐嚇取財之犯意而為，應僅成立一恐嚇取財犯行，被告
    乙○○、辛○○、己○○、癸○○所為傷害及妨害自由犯行
    ，係為達到一恐嚇取財之目的而為，其評價上亦應論以一行
    為，被告乙○○、辛○○、癸○○、己○○以一行為同時觸
    犯恐嚇取財、妨害自由及傷害罪之數罪名，成立想像競合犯
    ，應依刑法第55條之規定，從一重之恐嚇取財罪論處，檢察
    官認應予分論併罰，容有誤會，併予指明。被告乙○○前於
    97年間，因妨害自由案件，經臺灣士林地方法院以97年度訴
    字第1023號判處有期徒刑3月確定，於98年4月20日易科罰金
    執行完畢之事實，有臺灣高等法院被告前案紀錄在卷足憑，
    其於有期徒刑之執行完畢，5 年內故意再犯本件有期徒刑以
    上之罪，為累犯，應依刑法第47條第1 項之規定，加重其刑
    。
肆、原審以被告乙○○、辛○○、己○○、癸○○所為傷害、妨
    害自由及恐嚇取財行為罪證明確，適用刑法第28條、第 277
    條第1 項、第302條第1項、第346條第1項、第55條、第47條
    第1項、刑法施行法第1條之1前段、第2項規定，審酌被告乙○○、辛○○、己○○、癸○○等人共謀對告訴人庚○○設
    局仙人跳，待告訴人庚○○落入陷井後，再對告訴人庚○○
    施以言語恐嚇，施暴毆打並強押至彰化市鐵皮屋內恐嚇取財
    ，造成告訴人庚○○生命、身體、自由遭受極大威脅，致告
    訴人庚○○內心恐懼至甚，隨後為使告訴人庚○○出面支付
    金錢並對被害人陳霞出言恫嚇，使被害人陳霞心生畏懼，惡
    性重大，並審酌被告乙○○供出主謀戊○○及共犯葉志宏，
    然對自己及其他被告涉案部分仍避重就輕，具對本案重要情
    節交待不清，說詞反覆，企圖混淆本案之調查，被告辛○○
    雖供出部分事實，然對自己及其他被告部分涉案情形，亦多
    有保留，均未見有真摯之悔意，另被告己○○、癸○○均否
    認犯行之犯後態度，及渠等犯罪之分工情形、犯罪之動機、
    目的及手段等一切情狀，分別量處被告乙○○有期徒刑2年6
    月、被告辛○○有期徒刑2年4月、被告己○○、癸○○有期
    徒刑各2 年。原審認事用法俱無不當，量刑亦稱妥適，檢察
    官上訴意旨指摘原審量刑過輕，被告上訴意旨仍執前詞指摘
    原判決不當或指摘原判決量刑過重，均無理由，均應予以駁
    回。
據上論斷，應依刑事訴訟法第368條，判決如主文。
本案經檢察官甲○○到庭執行職務。
中    華    民    國   100    年    10    月    25    日
            刑事第三庭  審判長法  官  王  增  瑜
                              法  官  李  悌  愷
                              法  官  唐  光  義
以上正本證明與原本無異。
如不服本判決應於收受送達後十日內向本院提出上訴書狀，其未
敘述上訴理由者，並得於提起上訴後十日內向本院補提理由書（
均須按他造當事人之人數附繕本）「切勿逕送上級法院」。

                              書記官  呂  安  茹

中    華    民    國   100    年    10    月    28    日



附錄論罪科刑法條
中華民國刑法第277條
傷害人之身體或健康者，處3年以下有期徒刑、拘役或1千元以下
罰金。
犯前項之罪因而致人於死者，處無期徒刑或7年以上有期徒刑；
致重傷者，處3年以上10年以下有期徒刑。
中華民國刑法第302條
私行拘禁或以其他非法方法，剝奪人之行動自由者，處5年以下
有期徒刑、拘役或3百元以下罰金。
因而致人於死者，處無期徒刑或7年以上有期徒刑，致重傷者，
處3年以上10年以下有期徒刑。
第 1 項之未遂犯罰之。
中華民國刑法第346條
意圖為自己或第三人不法之所有，以恐嚇使人將本人或第三人之
物交付者，處6月以上5年以下有期徒刑，得併科1千元以下罰金
。
以前項方法得財產上不法之利益，或使第三人得之者，亦同。
前二項之未遂犯罰之。